最高法院民事裁定　　　　　　　　　　　　　　　　九十一年度台上字第一六四號
　　上　訴　人　丙○○
　　　　　　　　乙○○
　　兼 右二 人
　　法定代理人　甲○○
　　共　　　同
　　訴訟代理人　黃欣欣律師
　　被 上訴 人　丁○○
右當事人間請求損害賠償事件，上訴人對於中華民國九十年十月二十六日台灣高等法
院判決（九十年度訴字第一二二號），提起上訴，本院裁定如左：
    主  文
上訴駁回。
上訴訴訟費用由上訴人負擔。
    理  由
按對於第二審判決上訴，非以其違背法令為理由，不得為之。民事訴訟法第四百六十
七條定有明文。依同法第四百六十八條規定，判決不適用法規或適用不當者，為違背
法令。而判決有同法第四百六十九條所列各款情形之一者，為當然違背法令。是當事
人提起上訴，如依民事訴訟法第四百六十八條規定，以第二審判決有不適用法規或適
用法規不當為理由時，其上訴狀或理由書應有具體之指摘，並揭示該法規之條項或其
內容。若係成文法以外之法則，應揭示該法則之旨趣。倘為司法院解釋、或本院之判
例，則應揭示該判解之字號或其內容。如以民事訴訟法第四百六十九條所列各款情形
為理由時，其上訴狀或理由書，應揭示合於該條款之事實。上訴狀或理由書如未依此
項方法表明，或其所表明者，顯與上開法條規定之情形不相合時，即難認為已對第二
審判決之違背法令有具體之指摘，其上訴自難認為合法。本件上訴人對第二審判決提
起上訴，雖以該判決違背法令為由，惟核其上訴理由狀所載內容，徒就原審取捨證據
、認定事實之職權行使，所論斷：被上訴人於民國八十九年四月六日晚八時許飲酒後
駕駛自用小客車，沿桃園縣中壢市○○○路由中壢往內壢方向行使，途經該路三九號
前，疏未注意且超速行駛，適上訴人甲○○之妻、上訴人丙○○、乙○○之母即被害
人孟亞光駕駛重機車由對向駛來，亦疏於注意，於分向限制線路段侵入來車道逆向行
駛自行失控倒地，被上訴人煞車未及撞倒孟亞光，致孟亞光受胸腹部鈍挫傷、內出血
，經送醫不治死亡。被上訴人確有過失致人於死之侵權行為，即應對上訴人負損害賠
償責任，因甲○○已為孟亞光支出殯葬費新台幣（下同）三十九萬二千八百三十元；
而孟亞光對丙○○、乙○○應分別負擔法定扶養費六萬八千八百七十二元、二十一萬
七千三百四十九元，再斟酌兩造之身分、地位、經濟能力等情狀，甲○○、丙○○、
乙○○請求精神慰撫金依序為二百萬元、一百萬元、一百萬元，尚嫌過高，應核減為
一百二十萬元、六十萬元、六十萬元。並依被害人孟亞光與有過失之程度減輕被上訴
人十分之六賠償金額後，被上訴人應賠償上訴人之金額依序為六十三萬七千一百三十
二元、二十六萬七千五百四十八元八角、三十二萬六千九百三十九元六角及其利息，
上訴人逾此金額之請求不應准許等情，指摘為不當，而未具體表明究有如何合於不適
用法規、適用法規不當、或民事訴訟法第四百六十九條所列各款之事實，難認對該判
決之如何違背法令已有具體之指摘。依首揭說明，應認其上訴為不合法。又被上訴人
在原審於九十年九月三日行準備程序時陳稱：「對原告（即上訴人）請求之殯葬費三
十九萬二千八百三十元不爭執」（見原審訴字卷二七頁、二八頁，並參見一六頁），
此乃自認，上訴人謂係認諾，顯係誤會。再者，被上訴人於前開準備程序時陳稱：「
高中畢業，廣告公司職員做銷售，是契約工，月入三萬餘元，未婚，無不動產、無存
款、無動產」（見同上卷二八頁），既為上訴人於原審所不爭執，依民事訴訟法第二
百八十條第一項規定，視同自認，原審採為判決之基礎，自無違誤，併此明。
據上論結，本件上訴為不合法。依民事訴訟法第四百八十一條、第四百四十四條第一
項、第九十五條、第七十八條，裁定如主文。
中      華      民      國    九十一    年      一      月    二十四    日
                              最高法院民事第七庭
                                  審判長法官  蘇  茂  秋
                                        法官  徐  璧  湖
                                        法官  朱  建  男
                                        法官  曾  煌  圳
                                        法官  黃  秀  得
      右正本證明與原本無異
                                              書  記  官
中      華      民      國    九十一    年      二      月      五      日
